臺灣臺中地方法院刑事判決　　　　　　94年度訴字第2267號
公　訴　人　臺灣臺中地方法院檢察署檢察官
被　　　告　甲○○
上列被告因違反槍砲彈藥刀械管制條例案件，經檢察官提起公訴
（94年度偵字第6713號），被告於準備程序中就被訴事實為有罪
之陳述，受命法官於聽取當事人之意見後，由本院合議庭裁定以
簡式審判程序判決如下：
    主    文
甲○○未經許可，寄藏可發射子彈具有殺傷力之改造手槍之主要
組成零件，處有期徒刑柒月，併科罰金新臺幣貳萬元，罰金如易
服勞役，以參佰元即新臺幣玖佰元折算壹日。扣案之土造金屬槍
管壹支沒收。
    犯罪事實
一、甲○○於民國九十四年二月間某日，將其位於臺中縣霧峰鄉
    ○○街五十一號四樓之住處，借予真實姓名年籍不詳綽號「
    阿強」之成年男子暫住後，其明知「阿強」於九十四年四月
    上旬某日，在上址住處，所交付其保管之土造金屬槍管一支
    ，係屬可發射子彈具有殺傷力之改造手槍之主要組成零件，
    竟未經許可而寄藏前開土造金屬槍管一支，並將前開土造金
    屬槍管一支與仿造BERETTA廠M9型半自動手槍之「玩具手槍
    」（下稱系爭玩具手槍）槍身、滑套、撞針、彈匣等玩具手
    槍之零組件及土造子彈二顆（不具殺傷力）置於同一塑膠盒
    內，並藏放於其上址住處房間衣櫃上之天花板。嗣於九十四
    年四月九日二十時四十分許，經警在其上址住處衣櫃上之天
    花板查獲前開塑膠盒，並扣得前開土造金屬槍管一支、土造
    子彈二顆及系爭玩具手槍之槍身、滑套、撞針、彈匣等零組
    件，始悉上情。
二、案經臺中縣警察局霧峰分局報請臺灣臺中地方法院檢察署檢
    察官偵查起訴。
    理    由
一、上揭犯罪事實，業據被告甲○○於警詢、偵查及本院審理時
    均坦白承認，並有前揭土造金屬槍管一支扣案及查獲現場相
    片四幀附卷可證。又本案經警查獲時，前開土造金屬槍管一
    支原與系爭玩具手槍之槍身、滑套、撞針、彈匣等零組件係
    分開而置於同一塑膠盒內，且前開槍身、滑套、撞針、彈匣
    等零組件，乃為系爭玩具手槍之一部分，嗣經警組裝系爭玩
    具手槍之前開零組件並加裝前開土造金屬槍管一支後，始成
    為一完整並可發射子彈具有殺傷力之改造手槍乙節，此觀卷
    附臺中縣警察局霧峰分局九十四年六月九日霧警刑字第○九
    四○○一○一五九號函、內政部警政署刑事警察局九十四年
    四月二十八日刑鑑字第○九四○○五七四七五號槍彈鑑定書
    各一件甚明，自無從遽認被告係先寄藏前揭具殺傷力之改造
    手槍後再予分解之事實。另按手槍之主要組成零件包括：槍
    管、槍身、槍機、撞針、轉輪、滑套、彈匣、擊錘，固為內
    政部八十六年十一月二十四日（八六）臺警內字第八六七○
    六八三號公告所明定。惟參諸槍砲彈藥刀械管制條例第四條
    第二項規範之槍砲主要零組件，旨在防止不法之徒利用化整
    為零，逃避法律制裁之立法意旨，該條、項所謂之槍砲主要
    組成零件之管制範圍，自應以該零件自始即供製造管制槍枝
    使用，且為主要部分者為限。進一步言，倘一方面認為自始
    供組成玩具槍使用之零組件，其組成玩具槍後因其不具殺傷
    力或無發射功能，該玩具槍非屬槍砲彈藥刀械管制條例所管
    制之槍枝，另方面卻又認為持有或寄藏玩具槍之零組件者，
    仍有觸犯槍砲彈藥刀械管制條例之可能，甚且須面臨刑罰制
    裁，顯非符立法原意。是系爭玩具手槍之槍身、滑套、撞針
    、彈匣等零組件，既為系爭玩具手槍之一部分，自堪認原本
    係供組裝系爭玩具手槍之用途，依前開說明，顯非屬槍砲彈
    藥刀械管制條例第四條第二項所定之槍砲主要組成零件，甚
    為明確。綜上所述，足認被告自白確與事實相符，本案事證
    明確，被告前揭犯行，足堪認定。
二、核被告所為，係違反槍砲彈藥刀械管制條例第十三條第四項
    之未經許可，寄藏可發射子彈具有殺傷力之改造手槍之主要
    組成零件罪。爰審酌槍枝危害社會秩序至重，被告仍無視於
    政府之禁令不法寄藏槍枝主要組成零件，對於社會治安所具
    之潛在危險性非輕，不宜輕縱，並兼衡及被告犯後坦承犯行
    、寄藏槍枝主要組成零件之數量非鉅，暨其犯罪之動機、目
    的、手段、品行、智識程度等一切情狀，量處如主文所示之
    刑，併就所處罰金刑部分諭知易服勞役之折算標準，以示懲
    儆。又扣案之前開土造金屬槍管一支，為違禁物，應依刑法
    第三十八條第一項第一款之規定，宣告沒收。至扣案之槍身
    、滑套、撞針、彈匣等零組件，原本即係系爭玩具手槍之一
    部分，係供組裝系爭玩具手槍之用途，非屬槍砲彈藥刀械管
    制條例第四條第二項所定之槍砲主要組成零件，且前開土造
    金屬槍管一支係為警查獲後，經警嗣再將之與系爭玩具手槍
    之前開零組件組裝而成一完整之改造手槍，已如前述，自無
    從遽認土造金屬槍管一支與系爭玩具手槍之前開零組件二者
    間，因有主、從物等無從分離之關係，而得將系爭玩具手槍
    之前開零組件逕視為違禁物予以宣告沒收之情事存在，甚為
    明確；又扣案之土造子彈二顆亦不具殺傷力，此觀內政部警
    政署刑事警察局前開槍彈鑑定書即明，自非屬違禁物，是系
    爭玩具手槍之前開零組件與土造子彈二顆均不宣告沒收，附
    此敘明。
據上論斷，應依刑事訴訟法第二百七十三條之一第一項、第二百
九十九條第一項前段，槍砲彈藥刀械管制條例第十三條第四項，
刑法第十一條前段、第四十二條第二項、第三十八條第一項第一
款，罰金罰鍰提高標準條例第二條，現行法規所定貨幣單位折算
新臺幣條例第二條，判決如主文。
本案經檢察官乙○○到庭執行職務。
中　　華　　民　　國　　94　　年　　8 　　月　　18　　日
                  刑事第三庭  法  官  何世全
右正本證明與原本無異。
如不服本判決，應於送達後十日內向本院提出上訴狀 （須附繕本
），上訴於臺灣高等法院臺中分院。
                              書記官  童洪芳美
中　　華　　民　　國　　94　　年　　8 　　月　　18　　日
附錄論罪科刑法條
槍砲彈藥刀械管制條例第十三條第四項
未經許可，製造、販賣或運輸槍砲、彈藥之主要組成零件者，處
三年以上十年以下有期徒刑，併科新臺幣七百萬元以下罰金。
未經許可，轉讓、出租或出借前項零件者，處一年以上七年以下
有期徒刑，併科新臺幣五百萬元以下罰金。
意圖供自己或他人犯罪之用，而犯前二項之罪者，處五年以上有
期徒刑，併科新臺幣一千萬元以下罰金。
未經許可，持有、寄藏或意圖販賣而陳列第一項所列零件者，處
六月以上五年以下有期徒刑，併科新臺幣三百萬元以下罰金。
第一項至第三項之未遂犯罰之。
